【裁判字號】    96,易,4
【裁判日期】    970721
【裁判案由】    傷害
【裁判全文】
福建連江地方法院刑事判決                 96年度易字第4號
公  訴  人  福建連江地方法院檢察署檢察官
被      告  甲○○
                      號
上列被告因傷害案件，經檢察官聲請簡易判決處刑（96年度調偵
字第4 號），本院認不應行簡易程序處刑，而改依通常程序審理
，判決如下：
    主  文
甲○○傷害人之身體，累犯，處有期徒刑肆月，如易科罰金，以
新臺幣壹仟元折算壹日；減為有期徒刑貳月，如易科罰金，以新
臺幣壹仟元折算壹日。
    事  實
一、甲○○前於民國89年間因公共危險案件，經臺灣新竹地方法
    院89年度竹交簡字第427 號判決處有期徒刑3 月，緩刑2 年
    ，並於89年9 月15日確定；嗣於緩刑期間之90年間，又因公
    共危險案件，經該院90年度竹北交簡字第297 號判決處有期
    徒刑4 月確定，並經該院以91年度撤緩字第15號裁定撤銷緩
    刑確定，2 案接續執行，甫於92年1 月5 日執行有期徒刑完
    畢。詎猶不知悔改，於95年11月5 日凌晨2 時許，在連江縣
    南竿鄉介壽村261 號金富聖卡拉OK店內，與游見基一同飲酒
    作樂結束欲離開之際，因見游見基酒後失態俯身於結帳櫃檯
    處，竟心生不滿，基於傷害之犯意，出手歐打游見基，並以
    腳踹游見基，致游見基受有臉部挫傷、胸壁挫傷、左耳撕裂
    傷之傷害。
二、案經游見基訴由連江縣警察局移送福建連江地方法院檢察署
    檢察官偵查起訴。
    理  由
壹、證據能力方面：
一、按刑事訴訟法第159 條之4 第2 款規定：除顯有不可信之情
    況外，從事業務之人於業務上或通常業務過程所須製作之紀
    錄文書、證明文書，亦得為證據。查卷附福建省連江縣立醫
    院96年8 月30日連醫字第0960001625號函所附告訴人游見基
    之病歷資料1 份，以及連江縣立醫院急診、門診收據9 紙，
    為從事業務之人於業務上或通常業務過程所須製作之紀錄文
    書，就其製作之性質觀察，並無顯有不可信之狀況，依首揭
    規定，自具有證據能力。
二、卷附連江縣立醫院診斷證明書，係屬該院醫師本於專業於診
    治告訴人游見基傷勢之經過所製成，就本案而言，與被告甲
    ○○或告訴人游見基均無利害關係，應具有可信性，依刑事
    訴訟法第159 條之4 第3 款之規定，得為證據。
三、次按被告以外之人於審判外之陳述，雖不符前4 條之規定，
    而經當事人於審判程序同意做為證據，法院審酌該言詞陳述
    或書面陳述作成時之情況，認為適當者，亦得為證據，刑事
    訴訟法第159 條之5 第1 項亦有明定。本件告訴人游見基、
    證人乙○○於警詢中所為之陳述，係屬被告以外之人於審判
    外之書面陳述，惟被告及檢察官均同意以之作為證據，本院
    審酌該言詞陳述作成時之情況，並無違法情事，且與認定本
    案犯罪有關連，揆諸上揭法律規定，亦有證據能力。
貳、實體方面方面：
一、訊據被告甲○○對於上揭時地以腳踹告訴人游見基之事實固
    供承屬實，惟矢口否認有何傷害之犯行，辯稱：當時是告訴
    人酒醉進入櫃檯騷擾老闆娘，伊將他拉出櫃檯後，告訴人跌
    倒在地，即朝伊臉上揮打兩拳，伊一氣之下用腳踹了告訴人
    ，後來要攙扶告訴人下樓時，因告訴人不讓伊扶，自己從樓
    梯跌倒才會受傷云云。
二、經查：被告確有於上揭時地出手毆打及並以腳踹告訴人，造
    成告訴人受有前揭傷害，業經告訴人於警訊、本院審理中證
    訴綦詳，並有連江縣立醫院之診斷證明書、病歷資料及告訴
    人提出之連江縣立醫院急診、門診收據9 紙附卷可稽（見95
    年偵字第93號卷第16頁、本院卷第8 至13頁、第145 至 153
    頁），且被告於警訊中亦自承：於95年11月5 日凌晨零時許
    ，與游見基在介壽村金富聖卡拉OK店內喝酒，有發生衝突，
    我一氣之下以腳踹了他臉部兩三下等語明確（見95年度偵字
    第93號卷第10頁）。參以告訴人於該日所受之傷為臉部挫傷
    、左耳撕裂傷、胸壁挫傷，此有上開連江縣立醫院診斷證明
    書及病歷表各1 份在卷足參，核與被告供承有用腳踹告訴人
    臉部，告訴人因而臉部、左耳受有傷害之情甚為相符，被告
    嗣於本院審理中改稱伊只有用腳踹告訴人臀部、骨盆、大腿
    等處，告訴人所受之傷非其所造成云云，無非避重就輕之詞
    ，不足採信。另證人乙○○即金富聖卡拉OK老闆娘於警詢中
    證述：當天沒有注意到游見基是否跌落樓梯等語明確（見95
    年度調偵字第93號卷第14頁），嗣於本院審理中則改稱：95
    年11月間甲○○與游見基有到店內喝酒，他們到櫃檯結帳時
    ，游見基想要跳上櫃檯，因為游見基比較矮，他跳不上來，
    所以就從旁邊通道進來櫃檯，但是甲○○把他拉走，在拉扯
    之中，游見基就掉到樓梯下面云云（見本院卷第81至82頁）
    ，其證述事後翻異，無非為被告脫免之詞，不足採為有利被
    告之證據。本案事證明確，被告犯行洵堪認定，應予依法論
    科。
三、核被告所為，係犯刑法第277 條第1 項之傷害罪。被告前於
    89年間因公共危險案件，經臺灣新竹地方法院89年度竹交簡
    字第427 號判決處有期徒刑3 月，緩刑2 年，並於89 年9月
    15日確定；嗣於緩刑期間之90年間，又因公共危險案件，經
    該院90年度竹北交簡字第297 號判決處有期徒刑4 月確定，
    並經該院以91年度撤緩字第15號裁定撤銷緩刑確定，2 案接
    續執行，甫於92年1 月5 日執行有期徒刑完畢，此有臺灣高
    等法院被告全國前案紀錄表在卷可按，其於5 年內故意再犯
    本件有期徒刑以上之罪，應依刑法第47條1 項累犯之規定，
    加重其刑。爰審酌被告僅因不滿告訴人酒後失態，竟故意將
    告訴人毆打成傷，惡性不輕，犯後迄未與告訴人達成和解，
    一再虛詞否認犯行，態度不佳，與告訴人所受上述傷勢及其
    他一切情狀，量處如主文所示之刑，並諭知易科罰金之折算
    標準。又被告犯罪時間在96年4 月24日之前，爰依中華民國
    96年罪犯減刑條例第2 條第1 項第3 款，第7 條規定，減其
    宣告刑二分之一，併諭知易科罰金折算之標準。
據上論斷，應依刑事訴訟法第299條第1項前段，刑法第277條第1
項、第47條第1 項、第41條第1 項前段，中華民國96年罪犯減刑
條例第2 條第1 項第3 款、第7 條、第9 條，判決如主文。
本案經檢察官林士淳到庭執行職務。
中    華    民    國    97    年    7     月    21    日
                  刑事第一庭    法  官  劉淑玲
以上正本係照原本作成。
如不服本判決應於送達後10日內向本院提出上訴狀。
中    華    民    國    97    年    7     月    21    日
                                書記官  李唐聿
附錄本案論罪科刑法條全文：
刑法第277條第1項：
傷害人之身體或健康者，處3 年以下有期徒刑、拘役或1,000 元
以下罰金。
中華民國九十六年罪犯減刑條例第2條第1項：
犯罪在中華民國96年4 月24日以前者，除本條例另有規定外，依
下列規定減刑：
一、死刑減為無期徒刑。
二、無期徒刑減為有期徒刑20年。
三、有期徒刑、拘役或罰金，減其刑期或金額二分之一。


司法院資訊處製作；財團法人民間司法改革基金會備份。
